臺灣基隆地方法院民事簡易判決
111年度基簡字第223號
原      告  曾玉蘋  
訴訟代理人  呂耀華  
被      告  許麗玉  

訴訟代理人  許淑芬  

上列當事人間請求清償債務事件，本院於民國111年4月12日言詞
辯論終結，判決如下：
    主      文
原告之訴駁回。
訴訟費用由原告負擔。
    事實及理由
一、原告主張：被告夫妻因經營電器行需要資金週轉，於民國94
    年3月16日向原告借款新臺幣（下同）30萬元，約定5年後清
    償，被告未依約定期限還款，原告多次催討，被告卻置之不
    理，為此請求被告返還借款等語。並聲明：被告應給付原告
    30萬元，及自支付命令送達翌日起至清償日止，按週年利率
    5%計算之利息。
二、被告抗辯略以：兩造為妯娌關係，公婆因對原告配偶呂耀華
    任職之公司投資，囑咐呂耀華將家產分配差額匯款予被告配
    偶呂耀銘，於是由原告於94年3月16日匯款30萬至被告帳戶
    ，否認被告有向原告借款30萬元並約定5年後清償等事實；
    又原告係於94年3月16日匯款，距今已超過17年，請求權已
    罹於時效，原告之主張並無理由等語。並答辯聲明：原告之
    訴駁回。
三、原告於94年3月16日匯款30萬元至被告之中和地區農會興南
    分會帳戶予被告收受之事實，為兩造所不爭執，並有中和地
    區農會交易明細表、彰化銀行匯款回條聯在卷可憑（本院卷
    第81頁、第83頁），堪信為真實。原告依消費借貸關係請求
    被告給付30萬元，為被告所否認，並以前詞置辯，本院判斷
    如下：
  ㈠當事人主張有利於己之事實者，就其事實有舉證之責任，民
    事訴訟法第277條前段定有明文。又民事訴訟如係由原告主
    張權利者，應先由原告負舉證之責，若原告先不能舉證，以
    證實自己主張之事實為真實，則被告就其抗辯事實即令不能
    舉證，或其所舉證據尚有疵累，亦應駁回原告之請求（最高
    法院100年度台上字第415號判決意旨參照）。請求履行債務
    之訴，除被告自認原告所主張債權發生原因之事實外，應先
    由原告就其主張此項事實，負舉證之責任，必須證明其為真
    實後，被告於其抗辯事實，始應負證明之責任，此為舉證責
    任分擔之原則（最高法院82年度台上字第147號判決意旨參
    照）。又當事人主張有金錢借貸關係存在，須就其發生所須
    具備之特別要件即金錢之交付及借貸意思表示互相一致負舉
    證之責任，若僅證明有金錢之交付，未證明借貸意思表示互
    相一致者，尚不能認為有金錢借貸關係存在（最高法院81年
    度台上字第2372號判決意旨參照）。　　　　
　㈡原告主張被告於94年3月16日向其借款30萬元，為被告所否認
    ，應由原告就兩造已達成金錢消費借貸意思表示合致及借款
    業已交付之事實，負舉證責任。　
　㈢原告雖提出彰化銀行匯款回條聯影本為證，至多能證明原告
    曾匯款30萬元予被告，尚不足以證明兩造間有該日借款30萬
    元之合意。至原告雖於「呂氏家族」群組傳送彰化銀行匯款
    回條聯，並表示被告欠其30萬元，如果不還，要到法院起訴
    等等，被告僅建議召開家庭會議把事情說清楚，後來即退出
    群組，並未承認有向原告借款30萬元，原告所提出之上開訊
    息內容，也不能作為兩造間有金錢借貸合意之證明。
四、綜上所述，原告主張被告向其借款30萬元未清償，難信為真
    實，原告依消費借貸法律關係，請求被告返還30萬元及法定
    遲延利息，為無理由，應予駁回。　
五、結論：本件原告之訴為無理由，依民事訴訟法第436條第2項
    、第78條，判決如主文。
中　　華　　民　　國　　111 　年　　4 　　月　　26　　日
                  基隆簡易庭法　官　陳湘琳　　　　　
以上正本係照原本作成。
對於本件判決如有不服，應於收受送達後20日內向本院提出上訴
書狀，上訴於本院合議庭，並按他造當事人之人數附具繕本。如
委任律師提起上訴者，應一併繳納上訴審裁判費。　
中　　華　　民　　國　　111 　年　　4 　　月　　26　　日
                            書記官　陳柏宏